【裁判字號】    97,裁,1688
【裁判日期】    970229
【裁判案由】    勞動基準法
【裁判全文】
最  高  行  政  法  院  裁  定
                                     97年度裁字第01688號
上  訴  人  華岡船務股份有限公司
代  表  人  甲○○
被 上訴 人  高雄市政府
代  表  人  乙○
上列當事人間勞動基準法事件，上訴人對於中華民國96年10月29
日高雄高等行政法院96年度簡字第164號判決，提起上訴，本院
裁定如下：
    主  文
上訴駁回。
上訴審訴訟費用由上訴人負擔。
    理  由
一、按對於適用簡易程序之裁判提起上訴或抗告須經本院之許可
    ，其許可以訴訟事件所涉及之法律見解具有原則性者為限，
    行政訴訟法第235條定有明文。是當事人對於高等行政法院
    之簡易判決提起上訴時，其上訴狀或理由書對於該事件所涉
    及之法律見解具有原則性自應為相當之敘明，若未為敘明，
    或所敘明者與原則性無關，則本院自應不許可其上訴。
二、本件上訴人係從事承包台灣省青果運銷合作社香蕉外銷日本
    相關作業之船務公司，為適用勞動基準法之行業。上訴人積
    欠其所受雇之勞工顏榮欽自民國90年至94年之超時加班費，
    案經被上訴人召開2次勞資爭議調解會議作成調解方案，並
    於95年4月24日以高市府調解字第4053-2號函請雙方考量簽
    署，並於95年4月30日前擲回被上訴人所屬勞工局辦理，惟
    上訴人並未簽署擲回，致調解不成立。被上訴人遂以上訴人
    違反勞動基準法第24條規定，依同法第79條第1項第1款之規
    定，以95年10月17日高市府勞2字第0950053282號裁處書裁
    處上訴人罰鍰6,000銀元（折合新台幣18,000元）。
三、本件上訴雖以原審判決違背法令為由，惟核其上訴理由狀所
    載內容，係主張依臺灣青果運銷合作社及訴外人顏榮欽製作
    之出口日本冷凍香蕉報表所載，由於貨物裝櫃時間不一，為
    配合裝櫃時間而有不同之工作時間，且於工作結束後顏榮欽
    亦無須返回公司繼續上班，另依考勤表所載，其未至裝貨現
    場工作時，亦未至公司上班，而係彈性選擇上下班時間與工
    作日數，顯見顏榮欽之工作時間不定，況上訴人除賦予其彈
    性之工時外，亦給予其自行選擇以補休方式而代替領取加班
    費並按月給付4,000元之加班誤餐費，故上訴人並無積欠加
    班費之情事，綜合以觀，顯已優於勞動基準法第24條之標準
    ，詎原審法院逕為不利上訴人之判斷，其認事用法除有悖經
    驗與論理法則外，尚有判決不適用法規及理由矛盾之違法等
    理由，無非就原審取捨證據、認定事實之職權行使，指摘其
    為不當，其所涉及之法律見解顯未具有原則性，依首揭說明
    ，其上訴自應不予許可，本件上訴為不合法，應予駁回。
四、依行政訴訟法第249條第1項前段、第104條、民事訴訟法第
    95條、第78條，裁定如主文。
中    華    民    國    97    年    2     月    29    日
                    最高行政法院第五庭
                        審判長法官  劉  鑫  楨
                              法官  侯  東  昇
                              法官  林  樹  埔
                              法官  劉  介  中
                              法官  吳  慧  娟
以  上  正  本  證  明  與  原  本  無  異
中    華    民    國    97    年    3     月    3     日
                              書記官  吳  玫  瑩


司法院資訊處製作；財團法人民間司法改革基金會備份。
